臺灣臺北地方法院民事判決　　　　　　　93年度訴字第4513號
原　　　告　戊○○
　　　　　　丁○○
共　　　同
訴訟代理人　甲○○
被　　　告　丙○○
訴訟代理人　乙○
上列當事人間損害賠償事件，本院於中華民國94年5 月6 日言詞
辯論終結，判決如下：
    主  文
原告之訴駁回。
訴訟費用由原告負擔。
    事  實
甲、原告方面：
一、聲明：(一)被告應給付原告新臺幣（下同）100 萬元。(二)被告
    應以召開記者會方式公開據實澄清，並致歉，以正視聽。
二、陳述：
  (一)原告戊○○於民國91年10月3 日在立法院召開記者會，主題
    為當時衛生署代理署長涂醒哲就行政事務之違失問題，記者
    會中雖有記者詢及涂醒哲是否在辦公室有不當行為云云，然
    原告戊○○均婉拒答覆。詎被告竟於91年10月6 日散發「譴
    責抹黑涂醒哲的共犯戊○○」為題之傳單，指稱「立委戊○
    ○抨擊涂醒哲在辦公室與他人發生性關係」、「投機取巧」
    、「趕搭順風車」、「求取媒體曝光」、「更加令人不恥」
    、「引述八卦傳聞亂講話」、「徹底濫用立委職權」、「最
    壞示範」、「行徑更應受到譴責」、「言語暴力」、「必要
    懲處」、「嚴懲此事，以正風紀」等語，均與事實不符，侵
    害原告戊○○之名譽。被告又於91年10月7 日上午召開記者
    會，公然指稱：「戊○○的行為是趕搭順風車，並不道德，
    同時也濫用了立委職權誣指政府官員」、「戊○○未經查證
    ，以未經證實的傳聞說涂醒哲在辦公室與他人做愛」、「呼
    籲親民黨團，將戊○○開除黨籍」、「戊○○趁機惡意抹黑
    涂醒哲的問題其實更大，毀壞立法院形象的程度也更嚴重」
    等語，據中華日報、民眾日報報導明確，已貶損原告戊○○
    之社會評價。被告此舉致原告戊○○遭到媒體撻伐，造成原
    告戊○○生活上、精神上莫大折磨，損害甚鉅。
  (二)嗣被告再於91年10月16日立法院環境衛生委員會質詢涂醒哲
    時，稱：「戊○○委員竟然說你縱容醫院收黑心錢，這樣的
    指控讓很多醫生感到不滿，紛紛打電話到我辦公室抱怨，因
    為戊○○委員的丈夫也是醫生，她怎會說出這樣的話」、「
    這個戊○○講你這點我最生氣的就是，說你在辦公室跟你的
    職員在嘿咻、嘿咻，說什麼丁○○更講你什麼，有人看到，
    歐巴桑去看到衛生紙，這款，敢唔樣這款代誌？我是相信是
    沒有」等語，然原告丁○○從未表示有歐巴桑看到衛生紙云
    云，被告故意以不實陳述毀謗原告丁○○之名譽，此言與國
    會議題質詢毫不相干，已逾越言論免責權之範疇。被告前開
    言論致原告二人名譽受損，遭高雄醫學院校友責罵，二年來
    即少參加社會活動，造成原告精神上損害，爰依據民法第18
    4 條第1 項前段、第195 條之規定，求為判決被告給付慰撫
    金100萬元，並應召開記者會澄清道歉，以回復原告名譽。
  (三)又據中國時報、臺灣日報等報導及廣電基金會座談會，時間
    均於被告散發傳單及記者會之後，則被告不可能依據前開報
    導或座談內容而為陳述。實係被告傳述不實言論在先，始有
    媒體接續報導之連鎖反應。被告於傳單指稱原告「引述八卦
    傳聞亂講話」，臨訟又改稱原告語帶暗示云云，益證被告明
    知原告戊○○並無指稱涂醒哲在辦公室做愛一事，竟仍以傳
    單、記者會傳述不實之事侵害原告戊○○之名譽。至被告另
    以：原告戊○○未替涂醒哲澄清云云，惟此非原告戊○○之
    義務，原告戊○○身為立法委員，本有監督政務官公務行為
    之義務。又被告於立法院環境衛生委員會質詢時竟指稱原告
    丁○○說看到衛生紙云云，顯係被告杜撰捏造，且其提問之
    內容非關質詢，乃為涂醒哲澄清傳聞，與公共利益無關，被
    告要求原告戊○○向涂醒哲道歉，亦非基於民意代表之立場
    為民請命，非立法委員職權之行使，不受言論免責權之保護
    。
三、證據：提出原告戊○○記者會通知、原告戊○○記者會譯文
    、中時晚報剪報、聯合晚報剪報、被告傳單、民眾日報剪報
    、立法院公報委員會記錄、聲請再審狀、不起訴處分書、臺
    灣高等法院刑事判決、照片各1 份、中華日報剪報、原告丁
    ○○函各2份及錄影帶1捲為證。
乙、被告方面：
一、聲明：原告之訴駁回。
二、陳述：
  (一)原告戊○○於91年10月3 日召開記者會雖非以涂醒哲在辦公
    室做愛一事為題，然原告助理於前一日即暗示記者會上將公
    布此事之內幕消息，而當記者於記者會上詢問此事時，原告
    雖未直接承認，但表示：「（問：委員，因為好像有說那個
    涂代署長在辦公室嘿咻…）這個我要等到當事人能夠勇敢站
    出來以後，我才能向各位發言，好不好？因為現在當事人沒
    有足夠的勇氣站出來」、「這個我在這裡，我先hold infor
    mation好不好？故弄玄虛一下！你們要先這樣解釋！」、「
    （問：那歐巴桑是怎麼跟你講的？說他是親眼看到，還是聽
    人家講的？）他親眼看到，他不是聽人家講的」，已足使在
    場記者認為此事屬實。況原告戊○○所發記者會通知載稱涂
    醒哲公私德均有問題云云，顯見記者會之內容並非單純針對
    涂醒哲之公務行為，尚指射其私德。是原告戊○○稱其未敘
    述任何關於涂醒哲在辦公室發生性行為云云，與事實不符。
  (二)前開原告在記者會暗示涂醒哲在辦公室做愛一節，為可受公
    評之事，嗣後既證實為子虛烏有，伊遂於91年10月17日召開
    記者會，基於國會自律原則，要求原告戊○○澄清道歉，否
    則應送親民黨團紀律委員會懲處，伊乃善意發表言論，並無
    何不實之指摘或陳述，亦未對原告戊○○有何侵害名譽之言
    詞，已經本院92年度自字第360 號判決伊無罪在案。伊乃依
    據91年10月3 日原告戊○○召開記者會後各媒體之報導，而
    認為原告戊○○有指射涂醒哲在辦公室做愛等陳述，並非伊
    信口捏造。而關於原告丁○○部分，因媒體報導有提及原告
    丁○○於原告戊○○召開記者會前一天曾告知ＴＶＢＳ記者
    白欣儀，歐巴桑撿到衛生紙等語，是縱被告於環境衛生委員
    會質詢時曾提到原告丁○○，亦為善意傳述事實，並無毀謗
    原告丁○○名譽之故意。伊身為立法委員，除故意虛構事實
    、無中生有之外，伊已盡查證事實之義務而為維護人民權益
    之行為，蓋原告之暗示，已損及衛生署及當時代理署長涂醒
    哲之公信力，伊要求原告戊○○道歉並於質詢時要求涂醒哲
    澄清此事之陳述，應受憲法言論免責權之保障。
三、證據：提出中國時報1份、東森新聞電子報2份為證。
丙、本院依職權調閱臺灣高等法院92年度上易字第3313號刑事案
    卷歷審卷宗。
    理  由
一、原告主張：被告於91年10月6 日散發「譴責抹黑涂醒哲的共
    犯戊○○」為題之傳單，指稱「立委戊○○抨擊涂醒哲在辦
    公室與他人發生性關係」、「投機取巧」、「趕搭順風車」
    、「求取媒體曝光」、「更加令人不恥」、「引述八卦傳聞
    亂講話」、「徹底濫用立委職權」、「最壞示範」、「行徑
    更應受到譴責」、「言語暴力」、「必要懲處」、「嚴懲此
    事，以正風紀」等語，均與事實不符；又於91年10月7 日上
    午召開記者會，公然指稱：「戊○○的行為是趕搭順風車，
    並不道德，同時也濫用了立委職權誣指政府官員」、「戊○
    ○未經查證，以未經證實的傳聞說涂醒哲在辦公室與他人做
    愛」、「呼籲親民黨團，將戊○○開除黨籍」、「戊○○趁
    機惡意抹黑涂醒哲的問題其實更大，毀壞立法院形象的程度
    也更嚴重」等語，貶損原告戊○○之社會評價；再於91年10
    月16日立法院環境衛生委員會質詢時稱：「戊○○委員竟然
    說你縱容醫院收黑心錢，這樣的指控讓很多醫生感到不滿，
    紛紛打電話到我辦公室抱怨，因為戊○○委員的丈夫也是醫
    生，她怎會說出這樣的話」、「這個戊○○講你這點我最生
    氣的就是，說你在辦公室跟你的職員在嘿咻、嘿咻，說什麼
    丁○○更講你什麼，有人看到，歐巴桑去看到衛生紙」等語
    ；被告前開陳述導致原告戊○○遭到媒體撻伐，造成原告戊
    ○○、丁○○受有精神上損害，爰依據民法第184 條第1項
    前段、第195 條規定，求為命被告給付慰撫金100 萬元，並
    以召開記者會方式澄清道歉之判決。
二、被告則以：原告戊○○於91年10月3 日召開記者會時，就記
    者詢問涂醒哲在辦公室做愛一節，表示：「要等到當事人能
    夠勇敢站出來以後，我才能向各位發言」、「我先hold in-
    formation 好不好？故弄玄虛一下！」、「他親眼看到，他
    不是聽人家講的」，已暗示該事屬實，被告乃依據嗣後各媒
    體之報導，認為原告戊○○前開指述不當，遂召開記者會要
    求原告戊○○道歉，否則應送紀律委員會懲戒，伊之陳述並
    無不實，亦無毀損原告戊○○名譽之故意，乃就可受公評之
    情事，善意發表言論；另有媒體報導原告丁○○曾告知記者
    白欣儀關於歐巴桑撿到衛生紙一事，因此被告於立法院環境
    衛生委員會質詢時提及此事，亦非無中生有，況委員會質詢
    乃被告行使立法委員之職權，應受憲法言論免責權之保護等
    語，資為抗辯。
三、按言論自由為人民之基本權利，有個人實現自我、促進民主
    政治、實現多元意見等多重功能，維護言論自由即所以促進
    民主多元社會之正常發展，與個人名譽之可能損失，兩相權
    衡，顯然有較高之價值，國家應給予最大限度之保障。是行
    為人以善意發表言論，對於可受公評之事而為適當之評論，
    或行為人雖不能證明言論內容為真實，但所言為真實之舉證
    責任應有相當程度之減輕（證明強度不必至於客觀之真實）
    ，且不得完全加諸於行為人。倘依行為人所提證據資料，可
    認有相當理由確信其為真實，或對行為人乃出於明知不實故
    意捏造或因重大過失、輕率、疏忽而不知其真偽等不利之情
    節未善盡舉證責任者，均不得謂行為人為未盡注意義務而有
    過失。縱事後證明其言論內容與事實不符，亦不能令負侵權
    行為之損害賠償責任，庶幾與「真實惡意」原則所揭櫫之旨
    趣無悖。最高法院著有93年度臺上字第1979號判決要旨可資
    參照。經查，本件緣起於原告戊○○於91年10月3 日召開記
    者會後，被告繼於91年10月6 日散發傳單、10月7 日召開記
    者會、10月16日環境衛生委員會質詢時，就原告戊○○於記
    者會上之陳述內容、原告丁○○曾對記者陳述之內容，發表
    言論之行為，此有原告戊○○記者會譯文、傳單、中華日報
    、民眾日報、立法院公報、委員會譯文在卷可按（見本院卷
    第16-1 9、22-27 、145 頁）；其中被告於環境衛生委員會
    之發言內容，經本院於準備程序中當庭勘驗錄音帶，核與卷
    附譯文相符，並經被告確認為其發言無訛（見本院卷第142
    至143 頁），均堪信為真實。則揆諸前開說明，倘被告前開
    言論，係就可受公評之事而為適當之評論，或其發表言論所
    依據之證據資料，足認有相當理由確信其為真實，並非被告
    明知不實而故意捏造，或因重大疏失、輕率而不知其真偽者
    ，即難謂被告未盡注意義務而有故意或過失侵害原告之名譽
    。易言之，本件審酌之重點在於，被告前開發言內容是否關
    於可受公評之事而為適當評論，以及是否基於相當之證據資
    料足以確信其前開發言之內容為真實，而非故意為虛偽不實
    之陳述，以貶抑原告名譽為目的。茲分述如下：
  (一)原告主張被告明知為不實事項，竟於91年10月6 日散發傳單
    指稱原告戊○○召開記者會時引述涂醒哲之八卦傳聞云云，
    惟被告稱其乃依據媒體報導而以前開情詞置辯。查該傳單固
    以「譴責抹黑涂醒哲的共犯戊○○」為題，內文中提及「立
    委戊○○抨擊涂醒哲在辦公室與他人發生性關係，但證據何
    在？」等語（見本院卷第22頁），惟以原告戊○○召開記者
    會後各媒體之相關報導資料觀之，聯合晚報於91年10月3日
    即以「戊○○獲檢舉爆料，涂曾在辦公室不軌」為標題（見
    本院卷第21頁），東森新聞網亦於當日以「舔耳疑雲／撞見
    涂醒哲『炒飯』？」為標題，內文並有「3 日立委戊○○辦
    公室再透露指涂醒哲在疾病管制局長任內，還涉及一起與女
    職員在辦公室『炒飯』緋聞事件，被一位打掃的歐巴桑撞個
    正著」等語（見本院卷第154 至155 頁），凡此報導已使讀
    者認為原告戊○○似曾指稱涂醒哲在辦公室做愛之行為。則
    被告辯稱：伊乃依據媒體報導之內容而為評論等語，應非子
    虛。再者，當日之中時晚報雖未以此事為標題，仍於內文中
    敘及：「戊○○表示，她僅是接獲相關檢舉，還沒有進一步
    查證」等語（見本院卷第20頁），對照原告戊○○於91 年
    10月3 日記者會中所言：「這個我要等到當事人能夠勇敢站
    出來以後，我才能向各位發言」、「這個我在這裡，我先
    hold information好不好？故弄玄虛一下」、「（問：那歐
    巴桑是怎麼跟妳講的？說她是親眼看到，還是聽人家講的？
    ）她親眼看到，她不是聽人家講的」（見本院卷第16、17頁
    ），是原告戊○○已承認其接獲現場目擊證人檢舉，尚在查
    證中等情，足使在場記者及社會大眾推測認為此事之可能性
    甚大。觀諸被告傳單所稱：「在戊○○所召開的記者會中既
    缺乏照片、錄音帶、錄影帶等明確事證，也沒有目擊證人，
    從頭到尾僅是引述八卦傳聞亂講話」、「利用案情尚未明朗
    的這段期間趕搭順風車」等語（見本院卷第22頁），乃針對
    原告戊○○前開語帶保留、未提出證據一事所為之個人意見
    表達及評論，就此難認為被告有何昧於事實、故意捏造之行
    為。況該傳單係以：「徹底濫用立委職權誣指政府官員的最
    壞示範」、「我們認為有必要徹底檢視目前立委用濫用言論
    免責權形成言語暴力的問題」、「我們除了要求親民黨團對
    黨籍立委做出必要懲處之外，也要求立法院紀律委員會嚴懲
    此事，以正風紀」等語作結（見本院卷第22頁），可知該傳
    單之主旨在於呼籲檢討立法委員之言論免責權。綜觀該傳單
    之內容，被告意在就原告戊○○在記者會中提及有接獲檢舉
    但未經查證一事而為評論，並引申呼籲黨團及紀律委員會加
    以處理。綜上，審酌當時涂醒哲為衛生署代理署長，若其在
    辦公室與職員做愛一事屬實，應為重大風紀違失事件，則原
    告戊○○在記者會上透露接獲在場目擊證人檢舉一節是否經
    過查證，即屬可受公評之事，被告認為原告戊○○未提出證
    據而呼籲透過黨團或紀律委員會處理等語，由社會上一般人
    之評價觀之，實難認為已逾越適當評論之範疇，亦無從認為
    被告有何侵害原告戊○○名譽之客觀情事或主觀惡意。原告
    主張被告以前開傳單侵害其名譽權利云云，委無足採。
  (二)另原告主張被告於91年10月7 日召開記者會所為陳述部分，
    無非以中華日報及民眾日報之剪報為據。惟觀諸前開報導關
    於被告在記者會上之發言內容：「戊○○的行為是趕搭媒體
    順風車，並不道德，同時也濫用了立委職權誣指政府官員」
    （見本院卷第23頁）、「戊○○未經查證，以未經證實的傳
    聞說涂醒哲在辦公室與他人做愛」（見本院卷第24頁）、「
    他們並呼籲親民黨團，將戊○○『開除黨籍』」、「戊○○
    『趁機惡意抹黑』涂醒哲的問題其實更大，毀壞立法院形象
    的程度也更嚴重」等語（見本院卷第25頁），與前開傳單內
    容大致相符。則承前所述，被告前開發言內容係就可受公評
    之事所為適當之評論，且參諸前開各媒體之報導及原告戊○
    ○在91年10月3 日記者會上語帶保留等情狀，難認為被告明
    知為不實事項而故意虛捏，或因重大過失未盡查證而侵害原
    告戊○○之名譽。此外，原告並無提出其他證據說明被告於
    記者會當場有何其他陳述貶損原告戊○○之社會評價。原告
    主張自不可取。
  (三)原告又主張：被告於91年10月16日環境衛生委員會質詢時稱
    ：原告戊○○說涂醒哲縱容醫院收「黑心錢」、原告丁○○
    說有歐巴桑看到衛生紙等語，侵害原告二人之名譽云云，然
    為被告所否認，並辯稱：伊有言論免責權等語。經查：
  1.被告於91年10月16日環境衛生委員會質詢時乃稱：「第一，
    是關於流行感冒疫苗的問題。她在10月2 日指出你縱容醫院
    收『黑心錢』！…衛生署共送給72％的65歲以上老人免費的
    流感疫苗，我自己醫院的病人大部分也都是注射免費的疫苗
    ；而自費的部分，大部分醫院約收450 元，成本是350 元，
    這樣的收費應屬合理」等語，有立法院公報在卷可按（見本
    院卷第26頁）。蓋原告戊○○、丁○○於91年10月2 日召開
    記者會質疑衛生署為65歲以上長者接種流行感冒疫苗尚須繳
    診察費而有圖利醫療院所之嫌等情，是被告持原告質疑之內
    容用以質詢當時衛生署代理署長涂醒哲，尚無不合。至被告
    所稱「黑心錢」僅為暱稱之詞，綜觀前後質詢內容，顯係指
    稱醫院額外收取費用一事，並無令人因此曲解原告戊○○先
    前發言內容之虞。被告接續前詞稱：「戊○○委員竟然說你
    縱容醫院收『黑心錢』，這樣的指控讓很多醫生感到不滿，
    紛紛打電話到我辦公室抱怨，因為戊○○委員的丈夫也是醫
    生，她怎會說出這樣的話！衛生署所送的疫苗是本國製的，
    成本應是125 元左右，你是否有可能縱容、放任醫院大賺黑
    心錢，未盡監督之責？或有圖利他人之嫌？」究被告前後所
    述之內容，乃要求衛生署代理署長涂醒哲就原告戊○○指稱
    醫院加收費用一事加以說明澄清，其用意雖為推翻原告戊○
    ○先前指述之真實性，尚難認為係以貶損原告戊○○之名譽
    為目的。是以被告質詢之內容觀之，被告應無侵害原告戊○
    ○名譽之客觀行為及主觀惡意。
  2.被告於同次質詢中復提及：「這個戊○○講你這點我最生氣
    的就是，說你在辦公室跟你的職員在『嘿咻、嘿咻』，說什
    麼丁○○更講你什麼，有人看到，歐巴桑去看到衛生紙，這
    款，敢唔樣這款代誌？我是相信是沒有」等語（見本院卷第
    145 頁），關於被告對於原告戊○○於91年10月3 日召開記
    者會一節所為之發言，應屬就可受公評之事所為適當之評論
    ，且非毫無所據，業如前述，則被告於該次質詢時再以此事
    詢問涂醒哲，亦不足認為侵害原告戊○○之名譽。另關於被
    告稱原告丁○○說歐巴桑看到衛生紙一節，據原告提出之91
    年10月8 日中國時報報導：「多位媒體記者公開指證，不但
    戊○○本人在10月3 日的記者會上曾經說過『歐巴桑親眼看
    到』的話，戊○○的先生、前立委丁○○還在爆料記者會前
    一天晚上就告訴記者『歐巴桑有撿到衛生紙』」、「陪同戊
    ○○出席記者會的丁○○，起先否認他曾在10月3 日記者會
    前以電話告知ＴＶＢＳ記者白心儀此一勁爆內容，但後來因
    白心儀擬與丁○○當場電話對質，高終於改口承認『我有說
    』」、「丁○○強調，他確告訴記者接獲歐巴桑檢舉電話，
    但因查無實證尚不打算公布。白心儀則說，丁○○不但在電
    話裡告訴她打算揭露，還說『歐巴桑有撿到衛生紙』」（見
    本院卷第117 頁），則以前開媒體報導之內容而言，已足使
    一般社會大眾認為「丁○○說歐巴桑撿到衛生紙」一事有相
    當之可能性，則被告於質詢涂醒哲時援引前開內容要求涂醒
    哲說明，乃基於媒體報導之資料所為之質詢，顯非被告故意
    虛捏，且就此可受公評之事質之涂醒哲本人，難認為被告前
    開質詢內容對於原告丁○○之名譽造成侵害。
  3.況按憲法第32條及第73條規定國民大會代表及立法委員言論
    及表決之免責權，係指國民大會代表在會議時所為之言論及
    表決，立法委員在立法院內所為之言論及表決，不受刑事訴
    追，亦不負民事賠償責任，除因違反其內部所訂自律之規則
    而受懲戒外，並不負行政責任之意。而為確保立法委員行使
    職權無所瞻顧，此項言論免責權之保障範圍，應作最大程度
    之界定，舉凡在院會或委員會之發言、質詢、提案、表決以
    及與此直接相關之附隨行為，如院內黨團協商、公聽會之發
    言等均屬應予保障之事項。越此範圍與行使職權無關之行為
    ，諸如蓄意之肢體動作等，顯然不符意見表達之適當情節致
    侵害他人法益者，自不在憲法上開條文保障之列。司法院大
    法官分別著有釋字第401 、435 號解釋文可資參照。經查，
    本件被告於立法院環境衛生委員會質詢時之前開陳述，內容
    乃關於衛生署免費施打流感疫苗之政策及代理署長涂醒哲在
    辦公室之不當行為，應屬環境衛生委員會委員得質詢之事項
    。亦即，俱屬被告身為立法委員之職權行使，其發言亦為意
    見表達之適當情節，揆諸前開大法官解釋之意旨，被告前開
    言論縱有侵害原告名譽之情事，亦受立法委員言論免責權之
    保護，被告不負民事上損害賠償責任，附此說明。
四、綜上所述，本件被告於91年10月6 日散發傳單、10月7 日召
    開記者會、10月16日環境衛生委員會質詢時所為之陳述，乃
    針對當時衛生署代理署長涂醒哲是否在辦公室與職員做愛及
    長者免費施打流感疫苗政策等可受公評之事，就原告戊○○
    、丁○○之發言所為之適當評論，且被告係以當時各媒體報
    導之內容及原告戊○○於記者會上語帶保留等情狀為據，可
    認為其發言有相當之理由支持，並非故意捏造或扭曲，亦無
    貶損原告社會上評價之主觀意思。從而，原告主張被告前開
    行為侵害其名譽，而依據民法第184 條第1 項前段、第195
    條規定，請求被告賠償渠等精神上損害100 萬元，並應召開
    記者會公開澄清、致歉，均屬無據，應予駁回。
五、兩造其餘攻擊防禦方法及未及援用之證據資料，經本院審酌
    後，認不影響本件判決之結果，爰不再一一詳予論述，附此
    敘明。
六、據上論結，本件原告之訴為無理由。依民事訴訟法第78條，
    判決如主文。
中　　華　　民　　國　　94　　年　　5 　　月　　20　　日
                  臺灣臺北地方法院民事第一庭
                        審判長法  官  詹文馨
                              法  官  呂淑玲
                              法  官  林晏如
以上正本係照原本作成。
如對本判決上訴，須於判決送達後20日內向本院提出上訴狀。
中　　華　　民　　國　　94　　年　　5 　　月　　20　　日
                          法院書記官  高菁菁
